# 关于股权无偿划转的核算及选择形式问题

提问人：wxl8076 时间：2022-10-10 17:12:43
请教陈版，遇到下面 2 个问题，麻烦指教，不胜感激！
1 、集团内划出方全资子公司（简称标的公司）股权无偿划转时，划入方是以标的公司净资产入账，还是以划出方长期股权投资成本入账呢？如果按净资产是依据交割日，还是基准日的净资产入账呢？
2 、集团内“无偿划转形式”和“0对价转让形式”哪种形式更好呢？有什么利弊呢？

回答人：chenyiwei
1 、取决于站在划入方角度，取得标的公司股权是否构成一项同一控制下的企业合并。如果是，则按照划入日（合并日）取得标的公司净资产账面价值的份额作为投资成本；反之则一般按照划出方个别报表层面的原长投账面价值作为取得对标的企业长投的成本。
2 、在会计上的影响是一致的，可能税务、国资管理等方面有差异。

提问人：wxl8076 时间：2022-10-14 17:16:05
陈版，“反之则一般按照划出方个别报表层面的原长投账面价值作为取得对标的企业长投的成本。”，一般什么情况下才会用原长投账面价值？

回答人：chenyiwei
对划入方而言不构成企业合并的情况。

提问人：wxl8076 时间：2022-10-15 09:37:38
本案例中就是国有控股集团内无偿划转股权，从划入方角度是不可以不判断成同一控制下企业合并？
您说的按照长期股权投资原账面价值入账一般实操中都哪种情况采用，我们这种可以采用吗？

回答人：chenyiwei
国有控股集团内无偿划转股权，相应转移控制权给划入方的，属于同一控制下合并。